【裁判字號】    89,交易,595
【裁判日期】    891019
【裁判案由】    過失傷害
【裁判全文】
臺灣臺南地方法院刑事判決                        八十九年度交易字第五九五號
    公  訴  人  臺灣台南地方法院檢察署檢察官
    被      告  甲○○
右列被告因過失傷害案件，經檢察官提起公訴（八十九年度偵字第九二九五號），本
院判決如左：
    主  文
甲○○因過失傷害人，處有期徒刑貳月，如易科罰金，以佰元折算壹日。
    事  實
一、甲○○於民國八十九年六月五日十二時三十五分許，駕駛車牌號碼Ｃ八─四二八
    二號自小貨車，在台南縣官田鄉南村四十之一號門前，擬向左迴轉時，其原應
    注意汽車迴車前應暫停並顯示左轉燈光或手勢，看清無來往車輛，並注意行人通
    過，始得迴轉，而依當時天候晴、視距良好等情況，並無不能注意之情事，竟疏
    未注意及此，貿然向左迴轉，因而使其左側車門與乙○○所騎乘車牌號碼ＯＩ─
    七三八號機車（載有年僅八歲之子周子傑）之車頭發生碰撞，致乙○○、周子傑
    雙雙倒地，乙○○因而受有左股骨骨折、頭部外傷及前額撕裂傷之傷害，周子傑
    則受有頭部外傷及下嘴唇擦傷之傷害。
二、案經乙○○訴由台南縣警察局麻豆分局報告台灣台南地方法院檢察署檢察官偵查
    起訴。
    理  由
一、訊據被告甲○○固供承於右開時地發生車禍肇事致乙○○及周子傑受傷之事實，
    惟矢口否認有過失犯行，辯稱：本件車禍之發生主要是因為乙○○之機車車速過
    快，才撞到伊車輛左前輪左方，伊要將車輛迴轉進入伊位於路旁之工廠時，伊工
    廠前方有停了一部大貨車，故擋住了伊之視線，但伊根本沒有看到機車，伊認為
    並無過失云云。經查，右揭事實業據告訴人乙○○於警訊、偵查及審理中指訴綦
    詳，復有道路交通事故調查報告表一紙及現場照片十二張在卷可參，而乙○○、
    周子傑因本件車禍受有前揭傷害，亦有新樓醫院診斷證明書二紙附卷可稽。按汽
    車迴車前應暫停並顯示左轉燈光或手勢，看清無來往車輛，並注意行人通過，始
    得迴轉，道路交通安全規則第一百零六條第五款定有明文。被告駕車自應注意上
    述道路交通安全規定，且依卷附照片所示，肇時當時天候晴、日照光線充足、肇
    事地點為雙向四車道柏油道路，路面寬闊、視距良好等情形，被告並無不能注意
    之情形，竟疏未注意及此，以致肇事，造成乙○○及周子傑受傷，被告顯有過失
    。況被告如迴車後即變成逆向而行，更應注意有無來車始可迴轉，而依卷附道路
    交通事故調查報告表所載，肇事地點為限速七十公里之路段，告訴人在其慢車道
    上正常行駛，又載有年僅八歲之幼子，何來超越七十公里以上超速行駛之可能，
    被告前揭辯解顯係卸責之詞，委無足採。本件車禍之發生，被告既應負肇事責任
    ，而其過失行為與告訴人等所受傷害間復有因果關係，從而本件事證已臻明確，
    被告過失之犯行，洵堪認定。
二、核被告上開所為，係犯刑法第二百八十四條第一項前段之過失傷害罪。其以一過
    失行為，致乙○○及周子傑受傷，而觸犯二過失傷害罪名，為想像競合犯，應從
    一重過失傷害罪處斷。爰審酌被告之品行、應負全部肇事責任之過失程度、所生
    之危害，被告肇事迄今仍未能與告訴人達成民事上之和解及其他一切情狀，量處
    如主文所示之刑，並諭知易科罰金之折算標準，以資懲儆。
據上論斷，應依刑事訴訟法第二百九十九條第一項前段、刑法第二百八十四條第一項
，第四十一條，第五十五條、罰金罰鍰提高標準條例第一條前段，第二條，判決如主
文。
本案經檢察官陳建弘到庭執行職務。
中    華    民    國      八十九      年      十      月      十九      日
                                臺灣臺南地方法院交通法庭
                                    法  官    黃  光  進
右正本證明與原本無異。
如不服本判決，應於判決送達後十日內向本院提出上訴狀( 應附繕本 )。
                                    書記官    黃  富  煜
中    華    民    國      八十九      年      十      月      二十      日
附錄本案論罪科刑法條全文
刑法第二百八十四條第一項：
因過失傷害人者，處六月以下有期徒刑、拘役或五百元以下罰金。致重傷害，處一年
以下有期徒刑、拘役或五百元以下罰金。


司法院資訊處製作；財團法人民間司法改革基金會備份。
